臺灣彰化地方法院刑事判決　　　　　　　　　　　　　九十年度交易字第一八五號
　　公　訴　人　臺灣彰化地方法院檢察署檢察官
　　被　　　告　乙○○
右列被告因公共危險等案件，經檢察官提起公訴（九十年度偵字第五四八六號），本
院判決如左：
    主  文
乙○○服用酒類，不能安全駕駛動力交通工具而駕駛，處拘役肆拾日，如易科罰金，
以佰元折算壹日。
被訴過失傷害部分公訴不受理。
    事  實
一、乙○○明知其於民國九十年七月七日下午九時許，服用酒類後，已不能安全駕駛
    動力交通工具，竟仍於同年七月八日凌晨一時許，酒後駕駛車牌號碼ＬＯ─二三
    ○八號自小客車，沿彰化縣彰化市○○路由東向西即彰化縣彰化市區往同縣頂番
    婆方向行駛，嗣於同日凌晨二時二十分許，途經設有閃光紅燈號誌之彰化縣彰化
    市○○路與線東路交岔路口時，因服用酒類不能安全駕駛致未注意左右來車，不
    慎撞及由甲○○駕駛沿彰化縣彰化市○○路由北往南行駛之車牌號碼ＧＵ─七八
    二號營業曳引車（砂石車），致己受傷昏迷，並致甲○○受有頭部外傷併頭皮擦
    傷、右腿挫傷等傷害（過失傷害部分業據撤回告訴，詳如後述）。嗣經警據報前
    往處理，並將乙○○送醫治療抽血檢驗所含酒精濃度，結果達每百毫升一○○‧
    六四毫克（於當日凌晨三時十六分許抽驗）即換算成吐氣所含酒精濃度約每公升
    ○‧五毫克（100.64mg/dl=0.10064%=1006.4mg/l；X=1006.4/2000），始獲悉上
    情。
二、案經彰化縣警察局彰化分局報請臺灣彰化地方法院檢察署檢察官偵查起訴。
    理  由
壹、有罪部分：
一、訊據被告乙○○固坦承於右開時間，在飲用酒類後血液中酒精濃度每百毫升一○
    ○‧六四毫克即換算成吐氣所含酒精濃度約每公升○‧五毫克情形下，駕駛上開
    車輛途經上開肇事地點時，與被害人甲○○所駕駛之上開營業曳引車發生撞擊，
    致被害人甲○○受傷之事實不諱，惟矢口否認涉有公共危險犯行，辯稱：喝酒對
    伊駕車並無影響云云。惟查右開事實，業據被害人甲○○於警訊時指述甚詳，核
    與證人邱宗賢於警訊時證述之情節相符，並有道路交通事故調查報告表、彰化基
    督教醫院毒、藥物檢驗報告單、刑法第一百八十五條之三案件測試觀察紀錄表、
    診斷書各一份、車籍查詢認可資料二份及肇事車輛暨現場照片八幀在卷可稽。按
    刑法上所謂「服用酒類不能安全駕駛動力交通工具」，係抽象危險犯，觀察重點
    在於酒精對駕駛人在交通工具高速動力運轉狀況下不能維持身心整體應變能力之
    影響，而酒精對於人體之影響，在經驗科學上並不限於徹底麻醉身心，若根據通
    常生活上之客觀經驗已不能確保駕駛人穩定而有效地操控動力交通工具，自屬法
    律欲規範之對象，與駕駛人有無喝醉、神智是否清醒均無必然關聯。且飲酒後吐
    氣酒精濃度達每公升○‧五○毫克時，其肇事率為一般人之七倍，又血液中酒精
    濃度達每百毫升八十至二百毫克間時，其可能之認知行為障礙為「情緒起伏大；
    步態不穩；肢體協調、平衡感與判斷力障礙度升高」等情，有中央警察大學交通
    學系暨交通管理研究所蔡中志教授所製之「酒精濃度與肇事率之關係」表及臺北
    醫學院附設醫院精神科主任蔡尚穎提供之「血液中酒精濃度與認知行為功能之關
    係」表各一份附卷為據。查本件被告酒後駕車肇事經查獲，於距離肇事時間約一
    小時，經抽血檢驗測得之血液中酒精濃度為每百毫升一○○‧六四毫克即換算成
    吐氣所含酒精濃度約每公升○‧五毫克，惟往前回溯推算其肇事時之所含酒精濃
    度當更高於前開測定數值，其肇事率已為一般人之七倍以上，且其認知行為障礙
    已達「情緒起伏大；步態不穩；肢體協調、平衡感與判斷力障礙度升高」等情形
    ，客觀上復有不安全之駕駛行為致肇事之事實，足徵被告當時確已達不能安全駕
    駛動力交通工具之程度無疑。綜上所述，被告所辯，顯係事後卸責之詞，不足採
    信。本件事證明確，被告犯行洵堪認定，應依法論科。
二、核被告所為，係犯刑法第一百八十五條之三之服用酒類不能安全駕駛動力交通工
    具而駕駛罪。爰審酌被告酒後駕車對大眾用路安全所生之危害，且犯罪後猶飾詞
    卸責，不知悔悟等一切情狀，量處如主文所示之刑，並諭知易科罰金之折算標準
    ，以資懲儆。
貳、不受理部分：
一、公訴意旨略以：被告乙○○於右開時、地，駕車不慎撞及告訴人甲○○所駕駛之
    車輛，致告訴人甲○○受有頭部外傷併頭皮擦傷、右腿挫傷等傷害，因認被告另
    涉有刑法第二百八十四條第一項之過失傷害罪嫌。
二、按告訴乃論之罪，告訴人於第一審辯論終結前得撤回其告訴，又告訴經撤回者，
    應諭知不受理之判決，刑事訴訟法第二百三十八條第一項、第三百零三條第三款
    定有明文。查本件告訴人甲○○告訴被告過失傷害案件，經檢察官提起公訴，認
    係犯刑法第二百八十四條第一項之罪，依同法第二百八十七條前段之規定，須告
    訴乃論。茲據告訴人甲○○於本院審理中當庭撤回其告訴（見本院九十一年一月
    二十一日審判筆錄），依照首開說明，此部分爰不經言詞辯論，逕為諭知不受理
    之判決。
據上論斷，應依刑事訴訟法第二百九十九條第一項前段、第三百零三條第三款、第三
百零七條，刑法第一百八十五條之三、第四十一條第一項前段，罰金罰鍰提高標準條
例第二條，判決如主文。
本案經檢察官陳燕瑩到庭執行職務。
中      華      民      國    九十一    年      一      月    三十一    日
                                    臺灣彰化地方法院交通法庭
                                        法      官  陳  連  發
右正本證明與原本無異。
如不服本判決，應於判決送達後十日內向本院提出上訴狀( 須附繕本 )。
告訴人或被害人對於判決如有不服具備理由請求檢察官上訴者，其上訴期間之計算係
以檢察官收受判決正本之日期為準。
                                        法院書記官  張  木  松
中      華      民      國    九十一    年      一  月    三十一    日
刑法第一百八十五條之三。
損壞或壅塞陸路、水路、橋樑或其他公眾往來之設備或以他法致生往來危險者，處五
年以下有期徒刑，拘役或五百元以下罰金。
因而致人於死者，處無期徒刑或七年以上有期徒刑；致重傷者，處三年以上、十年以
下有期徒刑。
第一項之未遂犯罰之。
